Inventaris van het archief van het Nederlands Genootschap voor Napoleontische Studiën, (1898) 1951-1968
Nationaal Archief, Den Haag
Nederlands Genootschap voor Napoleontische Studiën
Genootschap Napoleontische Studiën
1898-1968
merendeel 1951-1968
I27577
0.50 meter; 22 inventarisnummers.
Normale geschreven, getypte en gedrukte documenten, geen bijzondere handschriften.
Nationaal Archief, Den Haag
Nederlands Genootschap voor Napoleontische Studiën 1951-1968
Het Genootschap voor Napoleontische Studiën had zich tot doel gesteld "de studie van het Napoleontische tijdvak te bevorderen door lezingen, excursies en het uitgeven van een periodiek". Het archief van het genootschap bevat notulen, vergaderstukken en briefwisselingen evenals exemplaren van de publicaties van het Genootschap.
Archiefvorming
Geschiedenis van de archiefvormer
Het Nederlands Genootschap voor Napoleontische Studiën is in 1951 opgericht door Mr. Dr. K.J. Frederiks (1881-1961). Wegens gebrek aan financiële middelen werd besloten het genootschap in 1968 op te heffen. Zie verder:
E.A.B.J. ten Brink, B. van 't Hoff, J.W. Wijn (red.), Publikaties van het Genootschap voor Napoleontische Studiën, Aflevering 15, 1968, p. 679.
Geschiedenis van het archiefbeheer
De verwerving van het archief
De rechtstitel is (nog) onbekend
2.19
Aanwijzingen voor de gebruiker
Openbaarheidsbeperkingen
Volledig openbaar.
Materiële beperkingen
Het archief kent geen materiële beperkingen.
Aanvraaginstructie
Openbare archiefstukken kunnen online worden aangevraagd en gereserveerd. U kunt dit ook via de terminals in de studiezaal van het Nationaal Archief doen. Om te kunnen reserveren dient u de volgende stappen te volgen:
U maakt een profiel aan op www.gahetna.nl, en logt vervolgens in
Via de archiefinventaris (alleen de beschrijvingen met rode nummers) selecteert u het gewenste archiefstuk door op de knop 'Reserveren' te klikken
In het volgende scherm geeft u aan op welke dag u het archiefstuk wilt inzien
Indien u zich bevindt in de studiezaal en een tafelnummer heeft ontvangen kunt u dit nummer vermelden. Als u geen tafelnummer heeft kunt u tafelnummer 777 laten staan
Vervolgens bevestigt u uw reservering door deze te versturen.
Verwant materiaal
Beschikbaarheid van kopieën
Beschrijving van de series en archiefbestanddelen
- Notulen, vergaderstukken en briefwisseling van het genootschap, chronologisch geordend, 1951-1968; 1-8; 8 pakken
  - 1951-1954, 1
  - 1955-1958, 2
  - 1958-1960, 3
  - 1960-1961, 4
  - 1961, 5
  - 1962-1963, 6
  - 1963-1964, 7
  - 1964-1968, 8
- Plakboek getiteld "Napoleon", houdende afbeeldingen, verzameld door J.W.A. van Zoest, z.j.; 9; 1 omslag
- Gedeponeerde archivalia van A.J. Mol Schnitger, 1898-1933 en z.j.; 10-14; 3 omslagen
  - Correspondentie naar aanleiding van de openbare verkoping van de bibliotheek van Napoleon bij de Berlijnse antiquair Martin Breslauer 1932, 10
  - Ingekomen overdrukken van publicaties van de Italiaanse graaf A. Lumbroso, met correspondentie over deze historicus 1898-1901, 11
  - Catalogi van een veiling van Sotheby and Co. in Londen van boeken en manuscripten over de Franse Revolutie, Napoleon en het Oostenrijkse keizerrijk 1933, 12
  - Afbeeldingen van Napoleon en van zijn generaals 1901-1920 en z.j., 13
  - Kranteknipsels, houdende anekdotische mededelingen over Napoleon, 190 en z.j. (tot ca. 1940), 14
- Exemplaren van "Publicaties van het genootschap voor Napoleontische Studiën, nr. 1-12 en 14, december 1951 - augustus 1963; 15; 1 pak
- Ingekomen exemplaren van Franse genootschappen voor Napoleontische studiën, 1957-1963; 16; 1 omslag
- Correspondentie betreffende het bijwerken van de overzichten van donateurs, leden en ereleden, 1955-1965; 17; 1 omslag
- Correspondentie betreffende het voldoen van de contributie, alsmede het contributieboek van het genootschap, 1956-1965; 18; 1 omslag
- Kasboek van het genootschap, 1951-1956; 19; 1 omslag
- Stukken betreffende de verantwoording van het genootschap over hun ontvangsten en uitgaven aan de Kascommissie, 1951-1955; 20; 1 omslag
- Correspondentie betreffende de vergaderingen van het genootschap, 1955-1960; 21; 1 omslag
- Documentatie, waaronder artikelen uit 'De Nederlander', 'Souvenir Napoleonien', 'Historia, maandblad van de geschiedenis', 22; 1 omslag